臺灣臺中地方法院刑事判決　　　　　　　　　　　　　　九十四年度易字第四九號
　　公　訴　人　臺灣臺中地方法院檢察署檢察官
　　被　　　告　乙○○
右列被告因妨害名譽案件，經檢察官提起公訴（九十三年度偵字第一八七三五號），
本院判決如左：
    主  文
乙○○連續散布文字，指摘足以毀損他人名譽之事，累犯，處有期徒刑伍月，如易科
罰金，以佰元折算壹日。
    犯罪事實
一、乙○○因與甲○○前妻戴熙霞有感情糾葛，竟基於毀損甲○○名譽之犯意，於民
    國九十三年九月七日至同年月二十三日期間，在臺中縣外埔鄉水美村山腳巷一○
    ○弄一三○號甲○○居住社區之其他住戶信箱內或停放在該處附近路旁自小客車
    之擋風玻璃上，投寄或夾放由其撰寫、內容如附件一、二所示之傳單，連續以此
    散布文字之方式，指摘甲○○性功能不佳、因妻子戴熙霞外遇而為龜兒子等內容
    ，使該地點附近之住戶、過往行人均得以共見共聞，足以毀損甲○○之名譽。
二、案經甲○○訴由臺中縣警察局大甲分局報告臺灣臺中地方法院檢察署檢察官偵查
    起訴。
    理  由
一、訊據被告乙○○對於其有撰寫內容如附件一、二所示文字之傳單，並曾各影印四
    、五份，投寄至告訴人甲○○與案外人戴熙霞位在臺中縣外埔鄉水美村山腳巷一
    ００弄一三０號之住處信箱等事實，固坦承不諱，惟矢口否認有向告訴人甲○○
    住家附近之鄰居散布該等傳單，以毀損告訴人甲○○名譽之犯行，辯稱：伊只將
    傳單放在告訴人甲○○住家，並未投寄給附近鄰居或夾放在巷弄車輛擋風玻璃上
    ，伊沒有蓄意誹謗告訴人甲○○名譽之意思，否則不會在如附件一、二傳單留下
    自己之姓名或聯絡電話云云。經查：
（一）右揭事實，業據告訴人甲○○於警詢、偵查及本院審理時均為一致之指訴，核
      與告訴人甲○○位在臺中縣外埔鄉水美村山腳巷一００弄一三０號住處附近之
      鄰居即證人郭淑慧於警詢時及偵查中，證人郭居福、陳燕城、陳杉賢、洪章（
      下稱證人郭淑慧等人）分別於警詢時均證稱：確實有在自家信箱、庭院、巷弄
      停車玻璃或社區大門口收到或看到如附件一或二所示內容之傳單等語，皆屬相
      符，有各該筆錄在卷可考，並有載有如附件一所示內容之傳單七份、如附表二
      所示內容之傳單十份附卷可稽。
（二）被告雖以前揭情詞置辯，但查：
  １、觀諸卷附如附件一所示七份傳單，可知七份傳單上均有被告之親筆簽名及捺指
      印，且皆係一一簽寫及以紅色油印按捺，並非影本，足見該等傳單確係被告所
      親自製作，要屬無疑。又如附件二所示十份傳單，不僅在文件頭明確記載告訴
      人甲○○前妻「戴熙霞」之名字，且內容乃有關被告與戴熙霞做愛、親熱之情
      節、戴熙霞身體特徵等私密事項，任何人閱覽後，均能知曉告訴人甲○○之妻
      戴熙霞紅杏出牆之事，衡情，正常男人對於妻子不忠之事，均感丟臉，隱匿不
      讓人知猶恐不及，豈有將內容是具體描妻子與外遇對象做愛情節或妻子身體
      特徵之文件，自行影印，發送鄰里之理？基此，告訴人甲○○陳稱：不可能自
      己將如附件一、二所示傳單拿給鄰居，卷附如附件一之七份傳單及如附件二之
      十份傳單，均係鄰居拿給伊的等語，核與常情無違，堪可採信。是故卷附如附
      件二所示十份傳單，亦係被告所影印之事實，亦堪認定。被告辯稱：就如附件
      一、二所示傳單，僅影印四、五份云云，顯與事實不符，委無足取。
  ２、被告雖又辯稱：並未將如附件一、二所示傳單投寄給告訴人甲○○住處附近之
      鄰居或夾放在巷弄停放車輛之擋風玻璃上云云，惟查，證人郭淑慧等人均證稱
      ：確有收到或看到如附件一或二所示之傳單等語，有各該筆錄在卷可考，及被
      告自鄰居處取得之如附件一傳單七份、如附件二傳單十份足資佐憑。被告又自
      陳與證人郭淑慧等人並不相識，彼此間自無任何仇恨怨隙，證人郭淑慧等人當
      無故意虛捏構陷被告之理，則證人郭淑慧上開證言，應信非虛，堪可採信。而
      依前述，告訴人甲○○既不可能自行將內容係妻子外遇、自己是龜兒子、腰部
      病痛無能此等有損自己名譽之傳單，公告周知，且依卷附證據及衡諸情理，亦
      無其他不相關之第三人可能散發此等傳單，則證人郭淑慧等人所收到或看到之
      傳單，應係被告在告訴人甲○○住處附近所散發之事實，即臻明確。被告空言
      否認散發如附件一、二所示傳單，自屬事後卸責之詞，不可採信。
  ３、被告將如附件一、二內含有告訴人甲○○妻子戴熙霞外遇之事實及告訴人甲○
      ○腰部病痛無能此等影涉告訴人甲○○性功能不佳之傳單，影印多份，投寄在
      告訴人甲○○住處附近之鄰居信箱、庭院或放置在巷弄停放車輛之擋風玻璃上
      ，已使不特定多數人得以共見共聞之，其主觀上自有將如附件一、二傳單內容
      ，散布於眾之意圖，並用以毀損告訴人甲○○名譽之意思，誠屬灼然。被告辯
      稱：並無毀損告訴人甲○○名譽之意思云云，無非矯飾之卸詞，委無足取。
（三）綜上所陳，被告所辯，均無可採。從而，本件事證明確，被告右開犯行，洵堪
      認定。
二、核被告所為，係犯刑法第三百十條第二項之加重誹謗罪。被告先後多次散布如附
    件一、二所示傳單之犯行，時間緊接，方法相同，觸犯構成要件相同之罪名，顯
    係基於概括之犯意為之，應依連續犯規定，論以一罪，並加重其刑。被告前於九
    十一年間因竊盜案件，經臺灣高等法院臺中分院以九十二年度上易字第二五九號
    判處有期徒刑三月，如易科罰金，以銀元三百元折算一日確定，入監執行後，於
    九十二年七月二十日執行完畢，有臺灣臺中地方法院檢察署刑案資料查註紀錄表
    、臺灣高等法院被告全國前案紀錄表可按，其受有期徒刑之執行完畢，五年以內
    再犯本件有期徒刑以上之罪，為累犯，依法遞加重其刑。公訴人雖僅就被告於九
    十三年九月七日散發如附件一所示傳單之犯行，提起公訴，然檢察官就犯罪事實
    一部起訴者，其效力及於全部，刑事訴訟法第二百六十七條定有明文。本件被告
    自九十三年九月七日至同年月二十三日間，另有散發如附件二所示傳單之犯罪事
    實，且與前揭論罪科刑之散發如附件一所示傳單而指摘足以毀損告訴人甲○○名
    譽之事部分，有連續犯之關係，已如前述，本院自應就屬於裁判上一罪之散發如
    附件二所示傳單誹謗告訴人甲○○名譽犯行，一併加以裁判。爰審酌被告與告訴
    人甲○○之妻發生不軌感情在先，竟因自認感情上遭玩弄，而以散發如附件一、
    二所示傳單之方式，毀損告訴人甲○○之名譽，犯罪之動機、目的、手段均屬可
    議，對於告訴人甲○○名譽所造成之損害非輕，犯後又飾詞矯辯，始終未能坦認
    犯行，且雖自陳係一時情緒失控，很後悔為上開幼稚行為，但遲遲未能具體表達
    歉意，獲取告訴人甲○○之原諒等一切情狀，量處如主文所示之刑，並諭知易科
    罰金之折算標準，以示懲儆。
據上論斷，應依刑事訴訟法第二百九十九條第一項前段，刑法第五十六條、第三百十
條第二項、第四十七條、第四十一條第一項前段，罰金罰鍰提高標準條例第一條前段
、第二條，判決如主文。
本案經檢察官丙○○到庭執行職務
中      華  民      國      九十四      年      四      月    八    日
                                臺灣臺中地方法院刑事第一庭
                                    審判長法  官  張  智  雄
                                          法  官  許  惠  瑜
                                          法  官  莊  嘉  蕙
右正本證明與原本無異。
如不服本判決，應於送達後十日內向本院提出上訴狀（須附繕本），上訴於臺灣高等
法院臺中分院。
                                          書記官
中      華      民      國      九十四      年      四      月    八    日
附錄論罪科刑法條
中華民國刑法第三百十條
意圖散布於眾，而指摘或傳述足以毀損他人名譽之事者，為誹謗罪，處一年以下有期
徒刑、拘役或五百元以下罰金。
散布文字、圖畫犯前項之罪者，處二年以下有期徒刑、拘役或一千元以下罰金。
對於所誹謗之事，能證明其為真實者，不罰。但涉於私德而與公共利益無關者，不在
此限。
